【裁判字號】    97,抗,1467
【裁判日期】    971230
【裁判案由】    聲明異議
【裁判全文】
臺灣高等法院臺中分院刑事裁定          97年度抗字第1467號
抗  告  人
即  受刑人  甲○○
                   （現於臺灣臺中監獄臺中分監執行中）
上列抗告人因強盜案件，對於臺灣高等法院臺中分院檢察署檢察
官之執行指揮聲明異議，不服臺灣彰化地方法院中華民國97年9
月30日裁定（97年度聲字第1980號），提起抗告，本院裁定如下
：
    主  文
抗告駁回。
    理  由
一、抗告意旨詳如附件抗告意旨狀所載。
二、按刑期自裁判確定之日起算；裁判雖經確定，其尚未受拘禁
    之日數，不算入刑期內；裁判確定前羈押之日數，以 1日抵
    有期徒刑或拘役1日。刑法第45條第1項、第2項、第46條第1
    項前段分別定有明文。易言之，裁判確定日即為刑期起算日
    ，並非以被告移送監獄執行之日為刑期起算日，因裁判確定
    前之拘禁期間，為羈押日數，乃生折抵刑期問題，而裁判確
    定後之拘禁期間，則為執行期間。復按裁判確定前羈押之日
    數，以1日抵有期徒刑1日，刑法第46條前段固有明文，惟可
    以折抵之羈押，必以本案之羈押，即刑事訴訟法第101 條經
    訊問後，認為有刑事訴訟法第76條所定之情形者，於必要時
    所為之羈押方足相當。苟在他案羈押或執行刑期或矯正處分
    中，為本案之審理而向他案執行機關借提，既屬他案之羈押
    或執行刑期或矯正處分，並非本案之羈押，借提期間羈押之
    日數，無折抵本案徒刑之可言（最高法院67年台抗第 303號
    、29年聲字第30號裁定要旨參照）。
三、經查：
  (一)本件抗告人甲○○因犯殺人等數罪，前經台灣彰化地方法院
    以92年度重訴字第11號判決就其中殺人部分判處死刑，加重
    強盜部分有期徒刑12年，擄人勒贖部分有期徒刑12年，經上
    訴臺灣高等法院臺中分院、最高法院後，復發回由臺灣高等
    法院臺中分院以93年度上重更(一)字第51號審理，嗣抗告人於
    民國96年10月26日 (原審誤繕為96年10月25日)撤回強盜部
    分之上訴，致強盜部分遭判處有期徒刑12年確定，臺灣高等
    法院臺中分院檢察署檢察官乃於96年11月29日以96年度執字
    第275號執行指揮書，載明刑期起算日為96年10月26日（即
    受刑人撤回上訴之日），並於96年12月4日將抗告人發監執
    行，而臺灣高等法院臺中分院已於97年6月5日以93年度上重
    更(一)字第51號判決，就抗告人持有槍彈部分判處有期徒刑10
    年，殺人未遂部分有期徒刑6年，殺人部分無期徒刑，迄未
    確定等情，有臺灣高等法院被告前案紀錄表在卷可稽。
  (二)抗告人最初係因違反槍砲彈藥管制條例案件，於92年7月13
    日經雲林地院以92年聲羈字第114號裁定准予羈押於雲林看
    守所，嗣因併案審理，而於同年8月1日移入彰化看守所繼續
    羈押，旋又於同年10月8日移入臺中看守所繼續羈押，迨至
    96年12月4日解送臺中分監執行。是抗告人因併案而受羈押
    之日數，於其就強盜罪撤回上訴而確定之部分，仍屬本案之
    羈押，自得於強盜罪部分經判刑確定後，計算刑期時以其羈
    押之日數折抵。而抗告人既於96年10月26日起至96年12月4
    日止仍受羈押，自不適用刑法第45條第2項之規定，亦即抗
    告人於上開強盜罪之判決確定日以後，縱未即發監執行，然
    仍受羈押中，則自此時起之羈押日數，即屬刑期之一部，此
    於抗告人並無不利之情形。是以，抗告人所犯加重強盜罪之
    刑期之計算，仍應適用刑法第45條第1項規定，自「裁判確
    定之日」即96年10月26日起算。又自92年7月13日至96年10
    月25日共計1566日，因係抗告人於判決確定前遭羈押之日數
    ，故其可折抵刑期之日數為1566日。
  (三)裁判除關於保安處分者外，於確定後執行之。但有特別規定
    者，不在此限刑事訴訟法第456定有明文。是被告經法院判
    處罪刑確定，即應執行之。再者，如被告犯數罪，一部經判
    處罪刑確定後，法無明文規定，應俟其他部分經判處罪刑確
    定後，始得執行。本件被告所犯強盜罪既經判處有期徒刑12
    年確定，縱其另犯殺人罪等尚未經判處罪刑確定，依上述規
    定，自得先就強盜罪部分執行其宣告刑。原審認檢察官依先
    確定 (強盜罪)之宣告刑而執行有期徒刑12年，並於執行指
    揮書記載刑期起算日期96年10月26日，羈押及折抵日數自92
    年7月13日至96年10月25日共1566日，並無不合，而駁回抗
    告人對檢察官之指揮執行之聲明異議，核無違誤。抗告人任
    憑己見，恣意指摘原裁定不當，為無理由，應予駁回。
四、據上論結，應依刑事訴訟法第412條，裁定如主文。
中    華    民    國    97    年    12    月    30    日
            刑事第四庭  審判長法  官  洪  耀  宗
                              法  官  劉  登  俊
                              法  官  許  文  碩
以上正本證明與原本無異。
不得再抗告。
                              書記官  蕭  玉  真
中    華    民    國    97    年    12    月    30    日


司法院資訊處製作；財團法人民間司法改革基金會備份。
